# 经审计的财务报表格式统一吗？

提问人：qiaoyf 时间：2010-09-03 22:29:04
企业执行不同的会计准则或者会计制度，经审计的财务报表格式不同，可以理解。但是，我们发现，即使两个执行同样会计准则或会计制度的被审单位，经不同事务所审计的报表在行次甚至项目上都所不同，原因是什么？注册会计师为什么不提供国家统一会计制度规定的报表呢？能不能统一审计后的报表格式呢（前提是执行同样的准则或制度）？
欢迎拍砖。

回答人：chenyiwei
感觉是不应出现“即使两个执行同样会计准则或会计制度的被审单位，经不同事务所审计的报表在行次甚至项目上都所不同”这种情况的，因为无论是会计准则指南，还是企业口每年发布的决算报表格式和填报说明，都应当是统一的。当然不排除隐藏掉某些发生额和余额为零的项目，以及某些格式编排调整等。不知道您说的具体是什么情况，能否举些例子？